【裁判字號】    90,交訴,127
【裁判日期】    900726
【裁判案由】    過失致死等
【裁判全文】
臺灣彰化地方法院刑事判決                          九十年度交訴字第一二七號
    公  訴  人  臺灣彰化地方法院檢察署檢察官
    被      告  甲○○
右列被告因業務過失致死等案件，經檢察官提起公訴（九十年度偵字第三五三八號）
，本院判決如左：
    主      文
甲○○從事業務之人，因業務上之過失致人於死，處有期徒刑陸月，如易科罰金，以
佰元折算壹日。
    事      實
一、甲○○係受僱於順輝貨運有限公司擔任司機，其平日即以駕駛大貨車載運砂石為
    其業務，為從事業務之人，其於民國九十年三月三十一日上午九時三十分許，駕
    駛車牌號碼ＩＤ－四六七號營業半聯結車，沿彰化縣社頭鄉○○村○○路○段由
    南往北方向行駛，行至員集路與新雅路路口處，欲右轉進入新雅路時，其原應注
    意轉彎車應讓直行車先行，且汽車行駛時，駕駛人應注意車前狀況，並隨時採取
    必要之安全措施，而依當時情形又無不能注意之情事，竟疏未注意及此，而貿然
    於路口右轉，適乙○○騎乘車牌號碼ＨＨＯ─五七七號重型機車，附載其妻陳銀
    旭，亦沿員集路由南往北方向行駛，行經員集路與新雅路交岔路口直行時，因甲
    ○○右轉彎時，未注意暫停先讓直行之乙○○機車先行，致甲○○所駕駛之半聯
    結車從後撞及乙○○所騎乘之機車，致乙○○及陳銀旭二人因而人車倒地，致乙
    ○○因而受有右手、右腳擦傷之傷害（乙○○傷害部分業經告訴人乙○○向本院
    撤回告訴），陳銀旭因此受有腹部外傷內出血等傷害，經送醫急救後，於同日上
    午十一時三十分左右因傷重不治死亡。甲○○於犯罪未發覺前，以電話向彰化縣
    警察局田中分局勤務中心員警自首而接受裁判。
二、案經彰化縣警察局田中分局報請臺灣彰化地方法院檢察署檢察官相驗後，由檢察
    官自動檢舉偵查起訴。
    理      由
一、訊據被告甲○○對於右揭事實坦承不諱，核與被害人乙○○及陳銀旭之子蕭國平
    指述之情節相符，被害人陳銀旭確係因本件車禍受傷死亡，亦經台灣彰化地方法
    院檢察署檢察官督同檢驗員相驗屍體屬實，製有勘驗筆錄、相驗屍體證明書、驗
    斷書在卷可按，復有道路交通事故調查報告表、受理各類案件記錄表及現場照片
    附卷可資佐證。按汽車行駛至交岔路口，轉彎車應讓直行車先行；又汽車行駛時
    ，駕駛人應注意車前狀況，並隨時採取必要之安全措施，道路交通安全規則第一
    百零二條第一項第六款、第九十四條第三項分別定有明文。本件被告係駕駛半聯
    結車從事載運砂石業務之人，其應注意上開交通安全規則之規定，且依當時情形
    ，又無不能注意之情事，竟疏於注意，於右轉彎時未注意讓右旁直行機車先行，
    從後撞及被害人之機車，因而肇事致被害人陳銀旭傷重死亡，為肇事原因，本件
    經送鑑定之結果亦同此認定，此有台灣省彰化縣區車輛行車事故鑑定委員會九十
    年五月二日彰鑑字第九００二三三號鑑定意見書在卷可稽，是以本件被告確有過
    失情事無訛；且被告之過失行為與被害人陳銀旭死亡間顯有相當因果關係。綜上
    所述，本件事證已臻明確，被告犯行堪予認定。
二、按被告以駕駛半聯結車為業，為從事駕駛業務之人，核被告所為，係犯有刑法第
    二百七十六條第二項之業務過失致人於死罪。又被告於犯罪未發覺前向警員自首
    而接受裁判，此有受理各類案件紀錄表及道路交通事故調查報告表在卷可稽，爰
    依法減輕其刑。爰審酌被告過失之情節、所生損害、事後已與被害人家屬達成和
    解（此有彰化縣溪州鄉調解委員會調解書在卷可稽）及犯罪後之態度等一切情狀
    ，量處如主文所示之刑，並諭知易科罰金之折算標準，以示懲儆。
三、另本件公訴意旨略以：被告甲○○係受僱於順輝貨運有限公司擔任司機，其平日
    即以駕駛大貨車載運砂石為其業務，為從事業務之人，其於九十年三月三十一日
    上午九時三十分許，駕駛車牌號碼ＩＤ－四六七號營業半聯結車，沿彰化縣社頭
    鄉○○村○○路○段由南往北方向行駛，行至員集路與新雅路路口處，欲右轉進
    入新雅路時，其原應注意轉彎車應讓直行車先行，且汽車行駛時，駕駛人應注意
    車前狀況，並隨時採取必要之安全措施，而依當時情形又無不能注意之情事，竟
    疏未注意及此，而貿然於路口右轉，適乙○○騎乘車牌號碼ＨＨＯ─五七七號重
    型機車，附載其妻陳銀旭，亦沿員集路由南往北方向行駛，行經員集路與新雅路
    交岔路口直行時，因甲○○右轉彎時，未注意暫停先讓直行之乙○○機車先行，
    致甲○○所駕駛之半聯結車從後撞及乙○○所騎乘之機車，乙○○及陳銀旭二人
    因而人車倒地，致乙○○因而受有右手、右腳擦傷之傷害，經被害人乙○○提起
    告訴，因認被告涉有刑法第二百八十四條第二項之業務過失傷害之罪嫌。按告訴
    乃論之罪，告訴人於第一審辯論終結前得撤回其告訴；又告訴經撤回者，應諭知
    不受理之判決，刑事訴訟法第二百三十八條第一項、第三百零三條第三款定有明
    文。經查，本件公訴人認被告係觸犯刑法第二百八十四條第二項之罪，依同法第
    二百八十七條前段之規定，須告訴乃論，茲據告訴人乙○○撤回其告訴，依照首
    開說明，本應就此業務過失傷害部分諭知不受理之判決，惟公訴人認此與業務過
    失致死部分，係以一行為而犯之，為想像競合犯，故不另為不受理之諭知，併此
    敘明。
據上論斷，應依刑事訴訟法第二百九十九條第一項前段，刑法第二百七十六條第二項
、第四十一條第一項前段、第六十二條前段，罰金罰鍰提高標準條例第一條前段、第
二條，判決如主文。
中      華      民      國    九十      年      七      月    二十六    日
                                  臺灣彰化地方法院交通法庭
                                      法      官  石  馨  文
右正本證明與原本無異。
如不服本判決應於判決送達後十日內向本院提出上訴狀( 須附繕本 )。
告訴人或被害人對於判決如有不服具備理由請求檢察官上訴者，其上訴期間之計算係
以檢察官收受判決正本之日期為準。
                              法院書記官  王  振  州
中      華      民      國    九十      年      七      月     三十     日
附錄本案論罪科刑法條全文
刑法第二百七十六條
因過失致人於死者，處二年以下有期徒刑、拘役或二千元以下罰金。
從事業務之人，因業務上之過失犯前項之罪者，處五年以下有期徒刑或拘役，得併科
三千元以下罰金。


司法院資訊處製作；財團法人民間司法改革基金會備份。
